

### Contato

+55 71 9 9156-9380 euguidocerqueira@gmail.com www.guidocerqueira.com.br

### Redes sociais

linkedin.com/in/guidocerqueira instagram.com/guidocerqueira youtube.com/eguidocerqueira github.com/guidocerqueira

### Habilidades

- PHP
- Java
- Python
- JavaScript
- TypeScript
- Docker
- Git
- Spring Boot
- Node.js
- Nestjs
- React
- Nextis
- Django
- Express
- MySQL
- PostgreSQL
- MongoDB
- REST
- TDD
- DDD
- Clean Architecture

#### **RESUMO**

Graduado em Análise e Desenvolvimento de Sistemas, atuo como Desenvolvedor Web a mais de 9 anos, sempre buscando inovação e aperfeiçoamento. A paixão pela tecnologia é uma inspiração para explorar novas ferramentas que me mantém atualizado e que me possibilita desenvolver soluções com valor agregado. Durante minha jornada já participei de projetos desafiadores utilizando tecnologias como PHP com Laravel e MySQL, JavaScript e TypeScript com Node.js, React, PostgreSQL e MongoDB. Sigo evoluindo, disposto a conhecer novas tecnologias e enfrentar novos desafios.

# FORMAÇÃO ACADÊMICA

Análise e Desenvolvimento de Sistemas Faculdade Cairu | 2017 - 2019

## EXPERIÊNCIA PROFISSIONAL

# Freelancer de Desenvolvimento de Sites entre 2014 e 2016

• Desenvolvi sites institucionais, utilizando tecnologias como HTML, CSS, JQuery, PHP e MySQL.

## Estagiário de Desenvolvimento de Software

Infocast Soluções em Tecnologia | 2017

• Sistema de gestão de bares e restaurantes.

### Analista de Sistemas

Sivirino.com | 2018 - 2019

• Sistema de gestão de condomínios.

### Desenvolvedor Backend

MobDoc | 2019 - 2020

• Aplicativo de agendamentos de exames e consultas.

## Instrutor de Programação

Cubos Academy | 2021 - 2024

 Aulas e criação de conteúdo sobre desenvolvimento web utilizando tecnologias como JavaScript, TypeScript, Node.js, React, Python, Java, PostgreSQL e MongoDB.

### **DESTAQUES**

- Ministrei o curso de extensão da Faculdade Cairu sobre Introdução ao desenvolvimento backend com JavaScript.
- Ministrei o curso de extensão da Faculdade Cairu sobre Introdução a programação com Python.
- Premiado em primeiro lugar, na graduação, por criar o "Hora do Lixo", aplicativo para Android que avisa sobre a coleta de lixo nos bairros de Salvador.
- Premiado em segundo lugar no Hackathon da Campus Party Bahia (2018) por criar o "OrCult", rede social que conecta profissionais e entusiastas da cultura.